臺灣新北地方法院刑事裁定
111年度聲字第142號
聲  請  人  臺灣新北地方檢察署檢察官
受  刑  人  謝月梅




上列聲請人因受刑人數罪併罰有二裁判以上，聲請定其應執行之
刑（111 年度執聲字第86號），本院裁定如下：
    主  文
謝月梅所犯如附表一所示之罪應執行有期徒刑壹年叁月，如易科
罰金，以新臺幣壹仟元折算壹日；又所犯如附表二所示之罪應執
行拘役捌拾伍日，如易科罰金，以新臺幣壹仟元折算壹日。
    理  由
一、聲請意旨大致如下：受刑人謝月梅因犯竊盜等案件，先後經
    法院判處各如附表一、二所示之刑確定，應依刑法第53條及
    第51條第5 、6 款，定其應執行之刑，爰依刑事訴訟法第47
    7 條第1 項規定聲請裁定等語。
二、按依刑法第48條應更定其刑者，或依刑法第53條及第54條應
    依刑法第51條第5 款至第7 款之規定，定其應執行之刑者，
    由該案犯罪事實最後判決之法院之檢察官，聲請該法院裁定
    之，刑事訴訟法第477 條第1 項定有明文。另按二裁判以上
    所宣告之數罪，均在裁判確定前所犯者，應依刑法第51條之
    規定，定其應行之刑，刑法第53條定有明文；被告一再犯罪
    ，經受諸多科刑判決確定之情形，上開所謂裁判確定，乃指
    首先確定之科刑判決而言；亦即以該首先判刑確定之日作為
    基準，在該日期之前所犯各罪，應依刑法第51條各款規定，
    定其應執行之刑；在該日期之後所犯者，則無與之前所犯者
    合併定執行刑之餘地。再按數罪併罰，應依分別宣告其罪之
    刑為基礎，定其應執行刑，此觀刑法第51條規定自明，故一
    裁判宣告數罪之刑，雖曾經定其執行刑，但如再與其他裁判
    宣告之刑定其執行刑時，前定之執行刑當然失效，仍應以其
    各罪宣告之刑為基礎，定其執行刑，不得以前之執行刑為基
    礎，以與後裁判宣告之刑，定其執行刑（最高法院59年台抗
    字第367 號判決參照）。又法律上屬於自由裁量事項，尚非
    概無法律性之拘束，在法律有其外部界限及内部界限；前者
    法律之具體規定，使法院得具體選擇為適當裁判，此為自由
    裁量之外部界限；後者法院為自由裁量時，應考量法律之目
    的，法律秩序之理念所在，此為自由裁量之内部界限，法院
    為裁判時，二者均不得有所踰越。再數罪併罰而有二裁判以
    上，應定其應執行刑之案件，法院所為刑之酌定，固屬自由
    裁量事項，然對於法律之內、外部界限，仍均應受其拘束（
    最高法院91年度台非字第32號判決意旨供參）。
三、查受刑人所犯如附表一、二所示之罪，業經法院先後判處各
    如附表一、二所示之刑，並於附表所示之日期分別確定在案
    ，有臺灣高等法院被告前案紀錄表及各該刑事判決書在卷可
    稽。本院為犯罪事實最後判決之法院，且附表一、二所示之
    犯罪各均在附表一編號1 、附表二編號1 所示首先判決確定
    之日，即民國107 年10月31日、107 年11月7 日前，是本件
    檢察官聲請分別為受刑人所犯如附表一、二所示之罪各定其
    應執行刑，於法有據，自應准許。
四、爰各審酌受刑人所犯如附表一、二所示各罪之行為類型、侵
    害法益及犯罪相隔時間，綜衡其上開各罪犯罪行為之不法與
    罪責程度、對其施以矯正之必要性、刑罰經濟、邊際效應及
    復歸社會之可能性等一切情狀，基於罪責相當原則，而為整
    體非難評價後，於定執行刑之外部性及內部性界限內，各定
    其應執行之刑。另受刑人現業經本院另案發布通緝中，有臺
    灣高等法院被告前案紀錄表在卷可參，客觀上尚難期待受刑
    人得到庭陳述意見，因認本院於裁定前，核無傳詢受刑人陳
    述意見之必要，爰逕予裁定，附此敘明。
五、依刑事訴訟法第477條第1 項，刑法第53條、第51條第5 款
    、第6 款，裁定如主文。
中　　華　　民　　國　　111 　年　　1 　　月　　14　　日
           　　　      刑事第七庭  法　官  彭  全  曄　
以上正本證明與原本無異
如不服本裁定應於送達後5 日內向本院提出抗告狀
                                  書記官  陳  宥  伶
中　　華　　民　　國　　111 　年　　1 　　月　　14　　日
附表一：
編           號  1 2 3 罪名  竊盜 竊盜 竊盜 宣告刑  有期徒刑3月，如易科罰金，以新臺幣1000元折算1日 有期徒刑5月，如易科罰金，以新臺幣1000元折算1日 有期徒刑4月，如易科罰金，以新臺幣1000元折算1日 犯罪日期  107.02.18 107.01.25 107.02.13 偵查機關 年度案號  桃園地檢 107年度偵字第11746號 桃園地檢 107年度偵字第8739號 桃園地檢 107年度偵字第8739號  最  後 事實審 法院 桃園地院 桃園地院 桃園地院  案號 107年度壢簡字第1154號 107年度壢簡字第827號 107年度壢簡字第827號  判決日期 107.08.22 107.10.09 107.10.09  確  定 判  決 法院 桃園地院 桃園地院 桃園地院  案號 107年度壢簡字第1154號 107年度壢簡字第827號 107年度壢簡字第827號  判    決 確定日期 107.10.31 108.01.02 108.01.02 備註  桃園地檢 107年度執字第15978號 桃園地檢 108年度執字第3600號 桃園地檢 108年度執字第3600號   編號1至4所示罪刑，前曾經臺北地院110年度聲字第248號裁定更定應執行刑11月，如易科罰金，以新臺幣1000元折算1日（已執畢）   
編號  4 5 6 罪名  竊盜 竊盜 竊盜 宣告刑  有期徒刑3月，如易科罰金，以新臺幣1000元折算1日 有期徒刑3月，如易科罰金，以新臺幣1000元折算1日 有期徒刑3月，如易科罰金，以新臺幣1000元折算1日 犯罪日期  107.03.23 107.06.13 107.04.09 偵查機關 年度案號  臺北地檢 109年度偵緝字第1191號 士林地檢 107年度偵字第9399號 新北地檢 109年度偵緝字第2114、2115號  最  後 事實審 法院 臺北地院 士林地院 新北地院  案號 109年度簡字第2503號 110年度審簡字第375號 110年度審簡字第312號  判決日期 109.10.13 110.07.19 110.08.31  確  定 判  決 法院 臺北地院 士林地院 新北地院  案號 109年度簡字第2503號 110年度審簡字第375號 110年度審簡字第312號  判決 確定日期 109.12.06 110.08.20 110.10.13 備註  臺北地檢 110年度執字第461號 士林地檢 110年度執字第3876號 新北地檢 111年度執字第28號   編號1至4所示罪刑，前曾經臺北地院110年度聲字第248號裁定更定應執行刑11月，如易科罰金，以新臺幣1000元折算1日（已執畢）   
附表二：
編號  1 2 3 罪名  竊盜 竊盜 竊盜 宣告刑  拘役55日，如易科罰金，以新臺幣1000元折算1日 拘役20日，如易科罰金，以新臺幣1000元折算1日 拘役30日，如易科罰金，以新臺幣1000元折算1日 犯罪日期  107.05.20 106.08.09 107.04.09 偵查機關 年度案號  新北地檢 107年度偵字第15887號 臺北地檢 106年度偵緝字第1366號、106年度偵字第5230、19444號 新北地檢 109年度偵緝字第2114、2115號  最  後 事實審 法院 新北地院 臺北地院 新北地院  案號 107年度簡字第5033號 110年度審簡字第1090號 110年度審簡字第312號  判決日期 107.08.06 110.08.19 110.08.31  確  定 判  決 法院 新北地院 臺北地院 新北地院  案號 107年度簡字第5033號 110年度審簡字第1090號 110年度審簡字第312號  判決 確定日期 107.11.07 110.11.15 110.10.13 備註  新北地檢 109年度執再字第501號（已執畢） 臺北地檢 110年度執字第5112號 新北地檢 111年度執字第28號